臺灣新北地方法院民事裁定  
111年度補字第406號
原      告  陳玉華  
訴訟代理人  許恒輔律師
複代理人    李佳倫律師
上列原告與被告林口鋼鐵有限公司間請求拆屋還地事件，本院裁
定如下：
    主  文
原告應於本裁定送達之日起七日內，補正下列事項到院，逾期未
補正，即駁回原告之訴： 
一、具狀補正民事起訴狀上被告林口鋼鐵有限公司法定代理人之
    正確姓名及其住所或居所，並附書狀繕本。
二、補繳第一審裁判費新臺幣壹萬柒仟參佰參拾伍元。
    理  由
一、按民事訴訟法第116條第1項第2款規定：「當事人書狀，除別有規定外，應記載下列各款事項：…二、有法定代理人、訴訟代理人者，其姓名、住所或居所，及法定代理人與當事人之關係。」、同法第244條第1項第1款規定：「起訴，應以訴狀表明下列各款事項，提出於法院為之：一、當事人及法定代理人。」。又提起民事訴訟，應依民事訴訟法第1編第3章第1節、第2節之規定繳納裁判費。此皆為起訴必須具備之程式。再按原告之訴，有起訴不合程式或不備其他要件之情形者，依其情形可以補正，經審判長定期間命其補正而不補正者，法院應以裁定駁回之，民事訴訟法第249條第1項第6款規定甚明。
二、經查：
  ㈠原告於本件民事起訴狀並未表明被告林口鋼鐵有限公司之法
    定代理人之姓名、住所或居所，於法未合。
  ㈡次按訴訟標的之價額，由法院核定；核定訴訟標的之價額，
    以起訴時之交易價額為準；無交易價額者，以原告就訴訟標
    的所有之利益為準；以一訴主張數項標的者，其價額合併計
    算之；訴訟標的之價額不能核定者，以民事訴訟法第466條
    所定不得上訴第三審之最高利益額數加十分之一定之，同法
    第77條之1第1、2項、第77條之2第1項主文、第77條之12分
    別定有明文。又土地所有權人，依民法第767條第1項所有物
    返還請求權請求土地占有人拆除房屋返還土地，其訴訟標的
    之價額，應以該土地起訴時之交易價額為準。查原告起訴係
    聲明請求：⒈被告應將坐落新北市○○區○○○段○○○段0000○0地
    號及新北市○○區○○○段○○○段0000○0地號上之地上物拆除騰空
    ，並將土地返還予原告及全體共有人。⒉被告應將坐落新北
    市○○區○○○段○○○段0000○0地號上之地上物拆除騰空，並將土
    地返還予原告。⒊原告願供擔保，請准宣告假執行。則本件
    訴訟標的價額，應以原告起訴時被告占用新北市○○區○○○段○
    ○○段0000000000000地號土地（下稱系爭土地）面積之交易
    價額予以核定。惟本件原告未於起訴狀載明系爭土地遭占用
    面積為何，亦無提供資料可供酌定，使本院無從核定訴訟標
    的價額，故暫依民事訴訟法第77條之12規定，以同法第466 
    條所定不得上訴第三審之最高利益額加計十分之一，即新臺
    幣（下同）165 萬元核定本件訴訟標的價額，應徵收第一審
    裁判費17,335元。
  ㈢茲依民事訴訟法第249條第1項但書之規定，限原告於收受本
    裁定送達之日起7日內，補正如主文所示之事項，逾期未補
    正，即駁回其訴，特此裁定。
中　　華　　民　　國　　111 　年　　4 　　月　　8 　　日
                  民事第八庭    法　官　黃信樺
以上正本係照原本作成。
如不服本裁定關於核定訴訟標的價額部分，應於送達後10日內向
本院提出抗告狀，並繳納抗告費新臺幣1,000 元；其餘關於命補
繳裁判費部分，不得抗告。 
中　　華　　民　　國　　111 　年　　4 　　月　　8 　　日
                                書記官　林雅菁